# 微信公众号

提问人：zhs7403 时间：2019-03-13 18:45:39
购买知名微信公众号 3 年内发布的广告独家代理权作为无形资产还是经营租赁? 因为分期付款，因此处理有很大差异。

回答人：chenyiwei
总体上倾向于作为无形资产处理。但需要关注：若干年的代理权是否为一个整体？还是支付一年的款项就取得一年的代理权，然后每年末重新竞标？

提问人：zhs7403 时间：2019-03-14 06:19:42
陈老师，合同 3 年，由知民微信号所有者提供技术支持，如果技术支持无法满足则乙方有权解除协议，如果公众号粉丝低于一定要求则乙方可以要求退款或解除。费用有独家代理权费和每年信息发布费合计组成（合同没拆分），分保底 + 粉丝增长或有 2 部分，按照计学一书，这个或有 2 种处理，即可以发生时计入当期损益。那么此类做分期付款无形资产还是经营租赁有何考虑？

回答人：chenyiwei
或有对价部分，还是在发生时计入损益。

回答人：chenyiwei
参考《瑞华研究 2010 ～ 2016 汇编》之 “问题 4-2-7（无形资产、许可使用协议和可产生特许权使用费的资产）”、“问题4-2-8（广告经营权应作为租赁还是特许经营权的判断）” 等。